臺灣臺北地方法院民事判決　　　　　　96年度重訴字第1249號
原　　　　告　台灣中小企業銀行股份有限公司
法 定 代理人　戊○○
訴 訟 代理人　丁○○
被　　　告　　佳昂食品有限公司
兼法定代理人　丙○○
被　　　　告　甲○○
　　　　　　　乙○○
上開當事人間請求清償借款事件，本院於民國96年11月21日言詞
辯論終結，判決如下：
    主    文
被告佳昂食品有限公司、丙○○、甲○○、乙○○應連帶給付原
告新臺幣伍佰零捌萬仟貳佰玖拾玖元，及如附表編號一所示之
利息及違約金。
被告佳昂食品有限公司、丙○○、甲○○應連帶給付原告新臺幣
壹佰玖拾萬元，及如附表編號二所示之利息及違約金。
被告佳昂食品有限公司、丙○○、甲○○應連帶給付原告新臺幣
壹拾壹萬玖仟伍佰壹拾陸元，及如附表編號三所示之利息及違約
金。
被告佳昂食品有限公司、丙○○、甲○○應連帶給付原告新臺幣
壹拾貳萬陸仟零伍元，及如附表編號四所示之利息及違約金。
訴訟費用其中0000000分之伍零捌貳玖玖由被告佳昂食
品有限公司、丙○○、甲○○、乙○○連帶負擔，餘由被告佳昂
食品有限公司、丙○○、甲○○連帶負擔。
    事    實
甲、原告方面：
一、聲明：如主文所示。
二、陳述：
  (一)被告佳昂食品有限公司（下稱佳昂公司）以被告丙○○、甲○○、乙○○為連帶保證人，於民國90年1 月30日與原告台
    灣中小企業銀行股份有限公司簽訂協助中小企業紮根專案貸
    款契約，約定借款額度新臺幣（下同）693 萬元，借款人按
    計畫之實際進度分別出具借據申請一次或分次撥付，借款期
    間自90年2 月7 日至105 年2 月7 日止、利息按郵政儲金一
    年期定期儲金利率加1.15％機動計算、每月繳付，並約定如
    逾期償還時，逾期6 個月以內部份照約定利率10％，逾期超
    過6 個月部份照約定利率20％加付違約金。佳昂公司嗣於90
    年1 月30日向原告借款693 萬元，約定本金分53期攤還，利
    息及違約金則如上約定。詎被告未依約繳納，尚欠508 萬32
    99元及如附表編號一所示之利息、違約金。
  (二)被告佳昂公司另以被告丙○○、甲○○為連帶保證人，於96
    年6 月8 日向原告借款190 萬元，約定借款期間自96年6 月
    11日至106 年6 月11日止，利息按原告基準利率加1.7％ 機
    動計算，依年金法、按月攤還本息，並約定如逾期償還時，
    逾期6 個月以內部份照約定利率10％，逾期超過6 個月部份
    照約定利率20％加付違約金。詎被告未依約繳納，尚欠本金
    190 萬元，及如附表編號二所示之利息、違約金。
  (三)被告佳昂公司以被告丙○○、甲○○為連帶保證人，於94年
    3 月間向原告申請商務信用卡，卡號：0000000000000000、
    0000000000000000，分別供丙○○、甲○○使用，依約佳昂
    公司就使用商務卡所生應付帳款及相關一切債務負清償責任
    ，並同意當期之應付帳款，應於每月當期繳款截止日前全數
    繳付原告，或繳納最低應繳金額，被告就剩餘未付款項得延
    後付款，並依約定計付循環信用利息，如未於約定期限繳納
    最低應繳金額或遲延繳納者，應自當期結帳日次日起至清償
    日止，按原告基準利率加6％ 機動計息，及其延滯第一個月
    計收逾期費用100 元、第二個月計收300 元、第三個月以上
    每月計收600 元之違約金。被告丙○○、甲○○亦簽立信用
    卡保證書願就信用卡申請人佳昂公司之應繳款項、利息、違
    約金及其他一切債務費用、損害賠償等負連帶清償之責。詎
    被告未依約繳納，尚分別欠11萬9516元、12萬6005元及如附
    表編號三、四所示之利息、違約金。
    為此請求被告連帶給付所積欠本金、利息與違約金。
三、證據：提出授信約定書、協助中小企業紮根專案貸款契約書
    、借據、商務卡申請書暨約定條款、信用卡保證書暨約定條
    款、滯欠明細表、放款利率歷史資料表為證。
乙、被告方面：
    被告均未於言詞辯論期日到場，亦均未提出書狀作何聲明或
    陳述。
    理    由
甲、程序方面：
一、按當事人得以合意定第一審管轄法院，民事訴訟法第二十四
    條第一項前段定有明文。經查，兩造簽訂之授信約定書第十
    二條約定，合意以本院為第一審管轄法院，是本院就本件訴
    訟應有管轄權，合先敘明。
二、按訴狀送達後，原告不得將原訴變更或追加他訴，但擴張或
    減縮原受判決事項之聲明者，不在此限，民事訴訟法第二百
    五十五條第一項第三款定有明文。查，本件原告起訴時，各
    項訴之聲明請求之違約金均以利息起算日之次月同一日為起
    算日，訴之聲明第一項之利息按年利率3.55％計算，訴之聲
    明第二項利息按年利率5.96％計算；惟嗣於96年11月21日言
    詞辯論時，更正違約金之起算日為利息起算日次月之翌日為
    起算日，並更正訴之聲明第一項之利息按年利率2.2％ 加碼
    1.15％即年利率3.35％計算，訴之聲明第二項之利息按年利
    率3.83％加碼1.7％ 即年利率5.53％計算，此核均屬減縮應
    受判決事項之聲明，於法尚無不合，應予准許，合先敘明。
三、被告經受合法通知，均未於言詞辯論期日到場，核均無民事
    訴訟法第三百八十六條各款所列情形，爰依原告之聲請，由
    其一造辯論而為判決。
乙、實體方面：
一、原告主張之上述事實，業據提出與所述相符之授信約定書、
    協助中小企業紮根專案貸款契約書、借據、商務卡申請書暨
    約定條款、信用卡保證書暨約定條款、滯欠明細表、放款利
    率歷史資料表為證；又被告對於上開事實，已受合法通知，
    而未於言詞辯論期日到場爭執或提出書狀答辯，堪信原告之
    主張為真實。至就被告佳昂公司、丙○○、甲○○應連帶負
    擔之商務卡款（按即事實欄甲二(三)）部分，原告固於起訴狀
    敘明其違約金之計算，依約定，其延滯第一個月應收逾期費
    用100 元、第二個月收300 元、第三個月以上每月收600 元
    ，惟其僅請求本院判處如主文第三、四項所示之違約金，於
    法尚無不合，應併敘明。綜上，原告依消費借貸及連帶保證
    之法律關係、商務卡契約，請求被告佳昂公司、丙○○、甲○○、乙○○應連帶給付如主文第一項、及被告佳昂公司、
    丙○○、甲○○應連帶給付如主文第二項、第三項、第四項
    所示本金及如附表所示之利息與違約金，洵屬有據，所訴應
    予准許。
二、本件原告之訴為有理由，依民事訴訟法第三百八十五條第一
    項前段、第八十五條第二項，判決如主文。
中　　華　　民　　國　　96　　年　　11    月　　30　　日
                  民事第四庭  法  官  王幸華
以上正本係照原本作成。
如對本判決上訴，須於判決送達後20日內向本院提出上訴狀。
中　　華　　民　　國　　96　　年　　11    月　　30　　日
              　　　　　　    書記官　江虹儀
附表
┌──┬──────┬────────────────┬────────────┐
│編號│尚 欠 金 額 │利                    息        │違        約         金 │
│    │            ├──────┬─────────┤（逾期在6 個月以內者按前│
│    │            │起  算  日  │年  利  率        │開利率10％、超過6 個月部│
│    │            │            │                  │分按前開利率20％計付）  │
├──┼──────┼──────┼─────────┼────────────┤
│ 一 │508萬3299元 │96年5月28日 │3.35％            │96年6月29日起至清償日止 │
│    │            │起至清償日止│（即2.2％+1.15％）│                        │
├──┼──────┼──────┼─────────┼────────────┤
│ 二 │    190萬元 │96年6月11日 │5.53％            │96年7月12日起至清償日止 │
│    │            │起至清償日止│（即3.83％+1.7％）│                        │
├──┼──────┼──────┼─────────┼────────────┤
│ 三 │ 11萬9516元 │96年9月1日起│10.26％           │96年10月2日起至清償日止 │
│    │            │至清償日止  │（即4.26％+6％）  │                        │
├──┼──────┼──────┼─────────┼────────────┤
│ 四 │ 12萬6005元 │96年9月1日起│10.26％           │96年10月2日起至清償日止 │
│    │            │至清償日止  │（即4.26％+6％）  │                        │
└──┴──────┴──────┴─────────┴────────────┘
